臺灣臺中地方法院刑事判決　　　　　　 100年度易字第1529號
公　訴　人　臺灣臺中地方法院檢察署檢察官
被　　　告　陳正龍
上列被告因竊盜案件，經檢察官提起公訴（100年度偵字第4274
、4390號），本院判決如下：
    主    文
陳正龍攜帶兇器、毀越安全設備竊盜，累犯，處有期徒刑柒月；
又攜帶兇器竊盜，累犯，處有期徒刑伍月，未扣案之螺絲起子壹
把沒收。應執行有期徒刑拾月，未扣案之螺絲起子壹把沒收。
    犯罪事實
一、陳正龍前因竊盜案件，經本院以97年度易字第1662號判處有
    期徒刑10月確定，於民國99年8 月19日縮刑期滿執行完畢。
    猶不知悔改，竟意圖為自己不法之所有，分別於下列時、地
    為竊盜行為：
  (一)於100 年2 月5 日凌晨3 時許，前往臺中市○○區○○路1
    之1 號升鴻營造有限公司（下稱升鴻公司）工廠，趁該工廠
    夜間無人看管之際，徒手開啟該工廠未上鎖之大門而進入工
    廠內，竊取工廠1 樓之彩色電視機1 台；再從置放於工廠之
    工具箱內，拿取客觀上足供凶器使用之一字型螺絲起子，以
    之破壞為安全設備之該工廠2 樓操作室門之喇叭門鎖，進入
    該工廠2 樓操作室，接續竊取電腦螢幕1 台，得逞後，並將
    上開財物暫時藏放於工廠旁邊空地草叢中後，先行離去。
  (二)於100 年2 月5 日上午6 時許，在臺中市○○區○○路647
    巷之大頂檳榔攤旁，以其所有客觀上足供兇器使用之一字型
    螺絲起子（未扣案），開啟王金玉所管領之車牌號碼ON─67
    85號自小客貨車（該車為黃江洲所有）電門而竊取之，得手
    後，陳正龍隨即駕駛該自小客貨車至升鴻公司工廠旁空地，
    載運先前所竊得之電視機、電腦螢幕，至臺中市○○區○○
    路296 巷6 號房屋藏放，再駕駛該自小客貨車至臺中市○○
    區○○路與高美路口前之「酒湖菸酒商店」前丟棄（已尋獲
    ）。嗣於100 年2 月7 日凌晨0 時50分許，在臺中市清水區
    ○○○路與護岸路口，為警發現陳正龍與升鴻公司監視器所
    拍攝竊取財物之人極為相似，而為警攔檢盤查，陳正龍當場
    承認其為竊取升鴻公司財物之人，並在王金玉報警前，即未
    經有偵查權之機關或公務員發覺竊案前，向承辦員警承認竊
    取車牌號碼ON─6785號自小客貨車，不逃避裁判而自首此部
    分犯行，並帶領員警至臺中市○○區○○路296 巷6 號搜索
    ，而查獲其所竊得之彩色電視機及電腦螢幕各1 台（已發還
    被害人）。
二、案經臺中市政府警察局清水分局報告臺灣臺中地方法院檢察
    署檢察官偵查起訴。
    證據並所犯法條
壹、程序事項
一、按被告以外之人（包括證人、鑑定人、告訴人、被害人及共
    同被告等）於審判外之陳述雖不符刑事訴訟法第159 條之1
    至之4 等4 條之規定，而經當事人於審判程序同意作為證據
    ，法院審酌該言詞陳述或書面陳述作成時之情況，認為適當
    者，亦得為證據；當事人、代理人或辯護人於法院調查證據
    時，知有刑事訴訟法第159 條第1 項不得為證據之情形，而
    未於言詞辯論終結前聲明異議者，視為有前項之同意，同法
    第159 條之5 定有明文。立法意旨在於傳聞證據未經當事人
    之反對詰問予以核實，原則上先予排除；惟若當事人已放棄
    反對詰問權，於審判程序中表明同意該等傳聞證據可作為證
    據；或於言詞辯論終結前未聲明異議，基於尊重當事人對傳
    聞證據之處分權及證據資料愈豐富，愈有助於真實發見之理
    念，且強化言詞辯論主義，使訴訟程序得以順暢進行，上開
    傳聞證據亦均具有證據能力。本案中證人余宏展於警詢及檢
    察事務官前之指述、王金玉於警詢中之指述，卷附員警職務
    報告、刑案現場測繪圖，皆為被告以外之人於審判外之陳述
    ，已經公訴檢察官、被告陳明同意作為證據（見本院卷第31
    頁），復經本院審酌渠等陳述作成時之客觀狀況，並無任何
    不當施壓或干擾，亦未有事證顯示其有遭受不當取供之情形
    ，因認以之作為本案之證據亦屬適當，依上開刑事訴訟法第
    159 條之5 第1 項之規定，自得作為證據使用，合先敘明。
二、卷附之現場照片及監視器翻拍照片等，均係屬機械性紀錄特
    徵，也就是認識對象的是照相機鏡頭，透過鏡頭形成的畫面
    存入或映寫入底片，然後還原於照相紙上，故照相中不含有
    人的供述要素，在現實情形與作為傳達結果的照相，在內容
    上的一致性是透過機械的正確性來加以保障的，在照相中並
    不存在人對現實情形的知覺、記憶，在表現時經常可能發生
    的錯誤（如知覺的不準確、記憶隨時間推移而發生的變化）
    ，故照相當然是非供述證據，並無傳聞法則之適用，惟上開
    照片等既係透過相機拍攝後經沖印所得，且與本案犯罪事實
    具有關聯性，依法自得作為證據，而有證據能力。
貳、實體事項
一、上開犯罪事實，業據被告陳正龍於警詢、偵查中及本院審理
    時坦承不諱，核與證人即升鴻公司員工余宏展於警詢、檢察
    事務官詢問、本院審理時證述失竊情節相符（見中市清警偵
    字第1000002812號警卷第7頁至第8頁、100年度偵字第43 90
    號卷第19頁至第20頁、本院卷第30頁），亦核與證人即被害
    人王金玉於警詢中證述失竊情節相符（見中市清警偵字第10
    00002813號警卷第7頁），並有員警職務報告、扣押物品目
    錄表、贓物認領保管單、監視器錄影擷取畫面及現場照片等
    附卷可稽（見中市清警偵字第1000002813號警卷第10頁、第
    14頁至第15頁，中市清警偵字第1000002812號警卷第12頁至
    第21頁，本院卷第23頁、第27頁），足認被告之自白與事實
    相符，應堪採信。本案事證明確，被告犯行足堪認定。
二、論罪科刑：
  (一)按刑法第321 條第1 項第1 款所謂「住宅」，指人類日常住
    居生活作息之場所；同款之「建築物」係指住宅以外上有屋
    面，周有門壁，足蔽風雨，供人出入，且定著於土地之工作
    物而言；又所謂「有人居住之建築物」，雖不以行竊時居住
    之人即在其內為必要，但必須通常為人所居住之處所，始足
    以當之（最高法院82年台上字1809號判決、47年台上字第85
    9 號判例參照），本案升鴻公司工廠無人居住之事實，業據
    證人余宏展於本院審理時證述甚詳，故該工廠非「有人居住
    之建築物」。
  (二)次按刑法同條項第2 款規定將「門扇」、「牆垣」、「其他
    安全設備」並列，則所謂「門扇」係專指門戶而言，應屬狹
    義即指分隔住宅或建築物內外之間之出入口大門而言；而所
    謂「其他安全設備」，指門扇牆垣以外，依通常觀念足認防
    盜之一切設備而言，如電網、門鎖、以及窗戶等是；至於已
    經進入大門室內之住宅或建築物內部諸門，不論門房間門、
    廚房門、通往陽台之落地鋁製玻璃門，則應認係「其他安全
    設備」（民國73年7月7日司法院（73）廳刑一字第603號解
    釋參照），故本案升鴻公司工廠2樓操作室之房間門，自屬
    安全設備。
  (三)再按所謂兇器，其種類並無限制，凡客觀上足對人之生命、
    身體、安全構成威脅，具有危險性之兇器均屬之，且祇須行
    竊時攜帶此種具有危險性之兇器為已足，並不以攜帶之初有
    行兇之意圖為必要。螺絲起子為足以殺傷人生命、身體之器
    械，顯為具有危險性之兇器（最高法院79年台上字第5253號
    判例參照）。又攜帶兇器竊盜罪，祇須行竊時，攜帶具有危
    險性之兇器為已足，行為人持以行竊之兇器，雖為行竊現場
    之被害人所有，並非被告所攜往，然行為人既於行竊之際攜
    之為工具，在客觀上已足對他人之生命身體構成威脅，具有
    危險性，自應成立刑法第321條第1項第3款之攜帶兇器竊盜
    罪（臺灣高等法院暨所屬法院88年法律座談會刑事類提案第
    12號意見參照）。本案被告於犯罪事實欄一、(一)在升鴻公司
    工廠所持用之一字型螺絲起子，及就犯罪事實欄一、(二)所攜
    帶之一字型螺絲起子，均為鐵製品，長約20公分、質地堅硬
    且足以破壞門鎖等情，業經被告於本院審理時坦承，足認上
    開之物客觀上足以對人體造成威脅，可認定為兇器。
  (三)核被告陳正龍就事實欄一、(一)所示時地，攜帶兇器，毀越安
    全設備竊取被害人升鴻公司財物行為，係犯刑法第321 條第
    1 項第2 款、第3 款之攜帶兇器、毀越安全設備竊盜罪；被
    告就事實欄一、(二)所示時地，攜帶兇器竊取被害人王金玉財
    物之行為，係犯刑法第321 條第1 項第3 款之攜帶兇器竊盜
    罪。被告先於升鴻公司工廠1 樓內竊取彩色電視機1 台，隨
    即於該工廠2 樓竊取電腦螢幕1 台，其兩行為係於同時同地
    或密切接近之時地實施，侵害同一之法益，各行為之獨立性
    極為薄弱，依一般社會健全觀念，在時間差距上，難以強行
    分開，在刑法評價上，應視為數個舉動之接續施行之包括一
    罪。另公訴人認被告就事實欄一、(一)部分，係犯刑法第321
    條第1 項第1 款、第3 款之加重竊盜罪，雖加重竊盜款項認
    定未恰，惟與起訴事實屬實質一罪，本院得自行審理認定。
    被告就上開2 次之加重竊盜犯行間，犯意各別，行為互殊，
    應予分論併罰。再被告前因竊盜案件，經本院以97年度易字
    第1662號判處有期徒刑10月確定，於99年8 月19日縮刑期滿
    執行完畢，有臺灣高等法院被告前案紀錄表1 份在卷可稽，
    其受有期徒刑之執行完畢後，5 年以內故意再犯有期徒刑以
    上之本罪，為累犯，其所犯前開2 罪均應依刑法第47條第1
    項規定加重其刑。又被告在被害人王金玉報警前，即未經有
    偵查權之機關或公務員發覺竊案前，向承辦員警承認竊取車
    牌號碼ON─6785號自小客貨車，業據被告供述在卷，核與證
    人王金玉於警詢證述情節相符，並有警詢筆錄2 份足憑，堪
    認被告竊取該自小客貨車部分係對於未發覺之罪自首而受裁
    判，應依刑法第62條前段規定減輕其刑，並依法先加後減之
    。爰審酌被告之素行不佳，有多次竊盜前科，囿於貪念而竊
    取他人財物，對他人之財產權恣意擅加侵害；且其體無殘缺
    ，不思循正當管道賺取錢財謀生，反起意行竊，亦缺乏對他
    人財產權應予尊重之觀念；然衡酌被告竊得財物之價值及其
    犯行所肇致之具體損害程度尚屬輕微，被告犯後始終坦承犯
    行，犯罪後態度尚稱良好，且帶同員警起出所竊財物，並已
    將竊得財物返還被害人等一切情狀，分別量處如主文所示之
    刑，並定其應執行之刑。被告於竊取車牌號碼ON─6785號自
    小客貨車所使用之一字型螺絲起子，為被告所有且為供其犯
    罪所用之物，此業據被告供承在卷（見本院卷第32頁），雖
    未據扣案，然並無積極證據足資證明業已滅失，仍應依刑法
    第38條第1項第2款規定宣告沒收；又被告於升鴻營造公司工
    廠破壞2樓門鎖所使用之一字型螺絲起子，雖為供被告犯罪
    所用之物，然為被告在現場所取用，並非被告所有；另扣案
    之黑色帽子1只，為被告平常穿戴之服飾，非供竊盜使用之
    物，皆與刑法第38條第1項第2款要件不合，爰不予以宣告沒
    收。
據上論斷，應依刑事訴訟法第299 條第1 項前段，刑法第321 條
第1 項第2 款、第3 款、第47條第1 項、第62條、第51條第5 款
、第38條第1 項第2 款，判決如主文。
本案經檢察官林秀菊到庭執行職務
中    華    民    國   100    年    6     月    30    日
                  刑事第九庭    法  官  楊文廣
以上正本證明與原本無異。
如不服本判決應於收受判決後10日內向本院提出上訴書狀，並應
敘述具體理由；其未敘述上訴理由者，應於上訴期間屆滿後20日
內向本院補提理由書（均須按他造當事人之人數附繕本）「切勿
逕送上級法院」。
中    華    民    國   100    年    6     月    30    日
                                書記官  陳靖騰
附錄論罪科刑法條
刑法第321條
犯竊盜罪而有下列情形之一者，處六月以上、五年以下有期徒刑
，得併科新臺幣十萬元以下罰金：
一、侵入住宅或有人居住之建築物、船艦或隱匿其內而犯之者。
二、毀越門扇、牆垣或其他安全設備而犯之者。
三、攜帶兇器而犯之者。
四、結夥三人以上而犯之者。
五、乘火災、水災或其他災害之際而犯之者。
六、在車站、埠頭、航空站或其他供水、陸、空公眾運輸之舟、
    車、航空機內而犯之者。
前項之未遂犯罰之。